最高法院刑事判決　　　　　　　　　　111年度台上字第769號
上　訴　人　唐志華
上列上訴人因妨害性自主案件，不服臺灣高等法院臺中分院中華
民國110年11月4日第二審判決（110年度原侵上訴字第4號，起訴
案號：臺灣臺中地方檢察署108年度偵字第25058號），提起上訴
，本院判決如下：
    主  文
上訴駁回。
    理  由
一、按刑事訴訟法第377 條規定，上訴於第三審法院，非以判決
    違背法令為理由，不得為之。是提起第三審上訴，應以原判
    決違背法令為理由，係屬法定要件。如果上訴理由書狀並未
    依據卷內訴訟資料，具體指摘原判決不適用何種法則或如何
    適用不當，或所指摘原判決違法情事，顯與法律規定得為第
    三審上訴理由之違法情形，不相適合時，均應認其上訴為違
    背法律上之程式，予以駁回。
二、本件原審審理結果，認定上訴人唐志華有原判決犯罪事實所
    載之妨害性自主犯行明確，因而維持第一審論處上訴人對未
    滿14歲之女子犯強制猥褻（累犯）罪刑之判決，駁回其在第
    二審之上訴，已載敘其調查取捨證據之結果及憑以認定犯罪
    事實之心證理由，就上訴人否認犯罪之供詞及所辯，認非可
    採，亦依調查所得證據予以論述指駁，有卷存資料可資覆按
    。
三、上訴意旨略以：告訴人Ａ女（與下載Ａ女同學證人Ａ、Ｂ、
    Ｄ真實姓名、年籍均詳卷）自稱14歲，並挑選會面地點，足
    見其對上訴人有相當之信任，又證人Ａ、Ｂ、Ｄ未目睹案發
    經過，僅聽聞Ａ女之轉述，渠等供述不足採為證據。
四、犯罪事實之認定、證據之取捨及證明力之判斷，俱屬事實審
    法院之職權，此項職權之行使，倘不違背客觀存在之經驗法
    則或論理法則，即不違法，觀諸刑事訴訟法第155條第1項規
    定甚明，自無許當事人任憑主觀妄指為違法而資為合法第三
    審上訴理由。原判決認定上訴人上開犯行，係綜合上訴人部
    分供述、證人即告訴人Ａ女、證人Ａ、Ｂ、Ｄ不利或部分不
    利於上訴人之證言，酌以所列其餘證據資料及案內其他證據
    調查之結果，詳敘憑為判斷上訴人預見Ａ女為未滿14歲之女
    子，所指證上訴人於所載時地，以所示強行親吻、撫摸胸部
    及下體等猥褻行為得逞之證詞與事實相符，所為已該當對未
    滿14歲之女子犯強制猥褻罪構成要件之理由綦詳，復說明上
    訴人知情Ａ女就讀國一或國二，勾稽卷附Ａ女臉書照片及我
    國學制，所辯不知Ａ女未滿14歲云云，要無可信，另本於證
    據取捨之職權行使，對於證人楊○生、陳○紘（原名陳○亦
    ）供述案發當天未發現異狀等證詞，何以不足為上訴人有利
    之認定，上訴人執以否認犯行，亦非可採，併於理由內論述
    明白。凡此，概屬原審採證認事職權之適法行使，核其論斷
    說明，衡諸經驗及論理等證據法則皆無違背，既非僅以Ａ女
    不利於上訴人之證言為論罪之唯一證據，且綜合調查所得之
    各直接、間接證據而為論斷，自非法所不許。
五、證人陳述之證言組合，其中屬於轉述其聽聞自被害人陳述被
    害經過者，固屬於與被害人之陳述具同一性之累積證據，而
    不具補強證據之適格；但依其陳述內容，茍係以之供為證明
    被害人之心理狀態，或用以證明被害人之認知，或以之證明
    對聽聞被害人所造成之影響者，由於該證人之陳述本身並非
    用來證明其轉述之內容是否真實，而是作為情況證據（間接
    證據）以之推論被害人陳述當時之心理或認知，或是供為證
    明對該被害人所產生之影響，實已等同證人陳述其當時所目
    睹被害人之情況，其待證事實與證人之知覺間有關聯性，自
    屬適格之補強證據。原判決引用證人Ａ、Ｂ、Ｄ之證言，係
    用以證明Ａ女於案發後出現哭泣不安、精神不濟等情緒反應
    ，此等事項為證人親身經歷之事實，而非轉述引用Ａ女告知
    上訴人有對其為猥褻之加害過程，自具補強證據之適格，勾
    稽其餘證據資料，信屬事實，採為判斷Ａ女指證上訴人對其
    性侵害供述證明力之部分佐證，難謂採證違法。
六、依上所述，上訴意旨無非係對原審採證認事職權之適法行使
    ，徒以自己說詞，任意指為違法，且為單純事實之爭執，難
    謂已符合首揭法定上訴要件，應認其上訴為不合法律上之程
    式，予以駁回。本院為法律審，既從程序上駁回上訴人之上
    訴，其請求本院輕判，自無從審酌，附此敘明。
據上論結，應依刑事訴訟法第395條前段，判決如主文。
中    華    民    國   111    年    2     月    16    日
                  刑事第九庭審判長法  官  段  景  榕  
                                  法  官  鄧  振  球  
                                  法  官  楊  力  進  
                                  法  官  汪  梅  芬  
                                  法  官  宋  松  璟  
本件正本證明與原本無異
                                  書記官
中    華    民    國   111    年    2     月    22    日